臺灣高等法院刑事判決　　　　　　　　　　　　　九十三年度上易字第一八三七號
　　上　訴　人　臺灣臺北地方法院檢察署檢察官
　　被　　　告　甲○○
右上訴人因家暴傷害案件，不服臺灣臺北地方法院九十三年度易字第九四○號，中華
民國九十三年九月二十一日第一審判決（起訴案號：臺灣臺北地方法院檢察署九十三
年度偵字第七五一○號），提起上訴，本院判決如左：
    主  文
上訴駁回。
    理  由
一、公訴意旨略以：甲○○為乙○○之配偶，具有家庭暴力防治法第三條第一款之家
    庭成員關係，詎基於傷害之概括犯意，先於民國九十二年十一月中旬某日，在臺
    北市○○路○段三八○巷十四號五樓住處與乙○○為性行為時，以手指進入乙○
    ○之陰道摳動，致使乙○○受有左側陰唇潰瘍性傷口約○‧八公分之傷害；復於
    同月二十二日中午在上揭住處，因乙○○欲帶小孩回娘家，與其發生爭執，以徒
    手毆打乙○○，致乙○○受有右手腕約二乘○‧五公分及右手肘（起訴書誤載為
    右手背）約一乘○‧五公分瘀傷之傷害，因認被告涉有刑法第二百七十七條第一
    項之傷害罪嫌云云。
二、訊據被告甲○○堅決否認有右揭傷害犯行，辯稱：我並無起訴書所載傷害犯行等
    語。
三、經查公訴人認被告涉犯前開傷害犯行，係以告訴人乙○○之指述及提出財團法人
    國泰綜合醫院家庭暴力事件驗傷診斷書二紙為其論據。惟本院查：
    (1)九十二年十一月中旬某日之犯嫌部分：
      經查，告訴人乙○○之身體確曾有左側陰唇潰瘍性傷口約○‧八公分之傷勢等
      情，有財團法人國泰綜合醫院家庭暴力事件九十二年十一月二十八日驗傷診斷
      書影本一件附卷可稽，固堪信為真正；然揆諸該驗傷診斷書所載之檢驗日期「
      九十二年十一月二十八日」，距離告訴人所指訴遭受被告以手指侵入陰道傷害
      之日期「九十二年十一月中旬某日」，已經相距二週之久，及告訴人嗣於九十
      二年十一月二十二日與被告發生衝突，當日前往財團法人國泰綜合醫院驗傷時
      ，並未檢驗出此項陰唇部位傷勢（有財團法人國泰綜合醫院九十二年十一月二
      十二日驗傷診斷書影本一件在卷足據）等情，上開驗傷診斷書所記載「左側陰
      唇潰瘍性傷口約○‧八公分」之傷勢究否如告訴人所述，係被告甲○○於九十
      二年十一月中旬與告訴人為性行為時所造成一節，顯然已非無疑。參以被告與
      告訴人進行性行為，以手指進入告訴人陰道時，告訴人當時感覺性生活即係如
      此，並未明顯拒絕，或以手推開被告等情，業據告訴人以證人身分結證明確，
      衡諸告訴人上開陰唇之傷勢僅為不及一公分之潰瘍性傷口，而非嚴重之刺傷、
      擦傷或撕裂傷，則即令被告確於性行為之過程傷及告訴人之陰唇，又豈能遽認
      被告係基於傷害之犯意，而故意出手傷害告訴人？是自不得僅以告訴人嗣後指
      訴上開陰唇之傷口係被告進行性行為時所造成，遽認被告確有基於傷害犯意，
      而出手傷害告訴人陰唇之行為，或被告因疏於注意而過失傷害告訴人之行為。
    (2)九十二年十一月二十二日之犯嫌部分：
      經查，告訴人乙○○於九十二年十一月二十二日中午，在上揭住處與被告甲○
      ○發生衝突後，受有右手腕約二乘以○‧五公分及右手肘約一乘以○‧五公分
      之瘀傷等情，業據證人陳慈惠（告訴人之胞姊）、陳克明（告訴人之胞兄）證
      述當日確見告訴人受有傷勢等情相符，並有財團法人國泰綜合醫院家庭暴力事
      件九十二年十一月二十二日驗傷診斷書影本一件附卷可稽，固堪信為真正。惟
      有關被告當日與告訴人之衝突情形究竟如何，告訴人證稱「他就踢我臀部、腰
      部」、「我要把他推出去，我的右手在門的外面，被門關到，手鐲壓到手腕，
      他一直壓房門，手腕就受傷，他就把門打開」、「我罵他，他把門打開，給我
      四巴掌」、「他抓我的頭髮撞牆壁」、「右手肘瘀血，因為被告抓我去撞牆壁
      」等情，顯與上開驗傷診斷書所載其並無腰部、臀部、臉部、頭部等傷勢，而
      僅有手腕、手臂些微瘀傷之情形不符。參以告訴人右手腕所受傷勢，實係其以
      右手將被告推出門外，自己以左手關門時壓及右腕，縮回右手時為手鐲壓擠造
      成等情，業據其證述綦詳，則告訴人與被告爭執過程中自己關門不慎受傷，豈
      能遽令被告負擔傷害罪之刑事責任？再告訴人指述其右手肘瘀傷，係被告抓扯
      其撞牆所造成云云，其所稱遭人拉扯頭髮撞擊牆壁，並未於頭臉部或其他身體
      各部位造成傷勢，反而係右手肘受傷之情形，不僅衡情與常理有違，經與告訴
      人於偵查中之指訴勾稽比對，更與其於偵查中所稱「右手（指右手肘）之傷是
      他打我，我用手抵擋造成」等情明顯不符，若係依據親身見聞據實陳述，豈至
      如此？衡以上揭告訴人與被告間本有怨隙之情形，自不得僅憑告訴人上開具有
      明顯瑕疵之指訴，遽認其上揭傷勢係被告基於傷害之犯意，而故意出手造成，
      或過失所造成。
四、綜上說明，告訴人乙○○受所受如驗傷診斷書所載之傷，並不足以證明係被告基
    於故意或過失所造成，此外經調查又無其他確切證據足以證明被告確有公訴人所
    指犯行，自屬不能證明被告犯罪。
五、原審為被告無罪之諭知，核無不合，檢察官據告訴人聲請上訴意旨，認告訴人所
    受之傷，係被告基於故意或過失所造成，且被告於九十二年十月四日及九十三年
    四月七日又傷害告訴人，與起訴部分有連續犯裁判上一罪之關係，請一併審理云
    云，而指摘原判決不當，為無理由，應予駁回。
據上論斷，應依刑事訴訟法第三百六十八條，判決如主文。
本案經檢察官劉斐玲到庭執行職務。
中    華    民    國    九十三    年    十    一    月    二  十  四    日
                            臺灣高等法院刑事第十五庭
                                審判長法  官  房  阿  生
                                      法  官  蔡  光  治
                                      法  官  雷  元  結
右正本證明與原本無異。
不得上訴。
                                      書記官  邵  淑  津
中    華    民    國    九十三    年    十    一    月    二  十  五    日
